臺灣高等法院刑事判決　　　　　　　　　　　　　九十一年度上易字第二八三五號
　　上　訴　人　臺灣臺北地方法院檢察署檢察官
　　被　　　告　乙○○○
右上訴人因被告傷害案件，不服臺灣台北地方法院九十一年度易字第八六八號，中華
民國九十一年九月四日第一審判決（聲請簡易判決處刑案號：臺灣臺北地方法院檢察
署九十一年度調偵字第三六二號，原審法院改依通常程序審理），提起上訴，本院判
決如左：
    主  文
上訴駁回。
    事  實
一、乙○○○與甲○○為鄰居，分別住於台北縣新店市○○路○段六十九號公寓之三
    樓及四樓，平日即因乙○○○所飼養之犬隻在公寓樓梯間便溺之問題發生齟齬。
    民國九十年十二月二十二日晚間八時許，乙○○○發現家所門口有狗糞，認係甲
    ○○蓄意放置，乃上四樓找甲○○理論，雙方發生爭執，互相拉扯，乙○○○以
    手抓甲○○，致甲○○受有兩手手掌背痛之傷害。
二、案經被害人甲○○訴請臺灣臺北地方法院檢察署檢察官偵查後聲請簡易判決處刑
    ，原審改依通常程序審理。
    理  由
一、訊之被告乙○○○矢口否認傷害之犯行，辯稱：當天發現家門口有狗糞，乃找告
    訴人甲○○理論，告訴人先拿掃把打我，我與她拉來拉去搶掃把，對方就受傷了
    ，我沒有打告訴人云云。
二、然查：右開犯罪事實，迭據被告於檢察官偵查及原審初訊供承不諱，明確供述有
    用手抓告訴人之手背流血等語（見九十一年度偵字第四三○○號偵查卷第七頁、
    原審卷第十六頁），核與告訴人所述被傷害之情節均相符合，復有告訴人受傷之
    行政院國軍退除役官兵輔導委員會台北榮民總醫院診斷證明書在卷可證。被告所
    辯，屬事後翻異卸責之詞，不足採信。其犯行明確，洵堪認定，應予依法論科。
    至被告於原審審理時請求傳訊證人黃友蘅證明被告及告訴人均有受傷，證人警員
    賴志龍、林啟正證明被告沒有養狗，案發後看到被告也有受傷，並囑被告去醫院
    ；證人鄰居汪惠芬證明被告家中所飼養之狗在案發一星期前即已離去，樓梯間已
    經沒有狗糞云云，惟被告聲請傳訊上開證人所欲證明之事實，不影響被告有傷人
    之行為，是無調查之必要，附此敘明。
三、核被告所為，係犯刑法第二百七十七條第一項傷害罪。原審基此認定，援引刑法
    第二百七十七條第一項、第四十二條第二項、罰金罰鍰提高標準條例第一條前段
    、第二條（誤植為第一條、第二條前段，應予更正）等規定，審酌被告與告訴人
    係鄰居關係，因飼養犬隻在樓梯間便溺等問題，素有怨隙始發生爭執，被告因一
    時氣憤出手抓人成傷，及告訴人所受之傷勢輕微、被告犯罪後之態度等一切情狀
    ，量處罰金三千元，如易服勞役，以三百元折算一日。經核其認事用法，均無不
    合，量刑也很妥適。檢察官依據告訴人之聲請，認原判決量刑過重，就原審適法
    範圍裁量權之行使為爭執，因原審之量刑，並無失出情形，上訴核無理由，應予
    駁回。
四、據上論斷，應依刑事訴訟法第三百六十八條，判決如主文。
本案經檢察官柯麗鈴到庭執行職務
中    華    民    國      九十一      年      十一    月      十五      日
                            臺灣高等法院刑事第五庭
                                審判長法  官  曾  德  水
                                      法  官  楊  貴  雄
                                      法  官  趙  功  恆
右正本證明與原本無異。
不得上訴。
                                      書記官  孫  佩  琳
中    華  民    國      九十一      年      十一    月      十五      日
附錄本案論罪科刑法條全文：
刑法第二百七十七條第一項
傷害人之身體或健康者，處三年以下有期徒刑、拘役或一千元以下罰金。
